【裁判字號】    96,易,5748
【裁判日期】    970122
【裁判案由】    妨害名譽
【裁判全文】
臺灣臺中地方法院刑事判決              96年度易字第5748號
公  訴  人  臺灣臺中地方法院檢察署檢察官
被      告  丁○○
上列被告因妨害名譽案件，經檢察官提起公訴（96年度偵字第19
574號），本院判決如下：
    主  文
丁○○公然侮辱人，處罰金新臺幣仟元，如易服勞役，以新臺
幣壹仟元折算壹日。
    事  實
一、丁○○於民國96年7月17日下午5時30分，在臺中市○○區○
    ○路4段219號「史丹佛托兒所」前，不滿甲○○前因細故與
    彭知非發生衝突，竟基於公然侮辱之犯意，在上開「史丹佛
    托兒所」前之公眾得以共見共聞之公共場所，以「你這個不
    要臉的女人、你真的很賤」（起訴書贅載「賤、」，應予更
    正）等言語，公然侮辱甲○○，足以貶損甲○○之社會評價
    及尊嚴。
二、案經甲○○訴由臺中市警察局第五分局報告臺灣臺中地方法
    院檢察署檢察官偵查起訴。
    理  由
一、訊據被告丁○○固對其於96年7月17日下午5時30分，在臺中
    市○○區○○路4段219號「史丹佛托兒所」前之事實，坦白
    承認，惟矢口否認有何公然侮辱之犯行，辯稱：當時告訴人
    甲○○從警車上下來，其正向證人乙○○○說其曾因清潔工
    作跟另位清潔人員發生爭執，那位清潔人員很賤，不是在罵
    告訴人云云。經查，上開犯罪事實，迭據告訴人於警詢、偵
    查中指訴綦詳，核與在場目擊之證人蔡耀德、謝欣蓉於偵查
    中均一致結證稱：被告一開始以臺語罵告訴人「你這個不要
    臉的女人」，之後以國語罵告訴人「你真的很賤」等情相符
    ，並有現場照片3張附卷可稽。又被告當時在場確有手指告
    訴人，罵說「你真的很賤」乙節，亦據檢察官勘驗現場錄影
    光碟內容明確，製有勘驗筆錄（即96年10月31日偵查訊問筆
    錄）1份在卷可憑，堪認被告於上開時、地，確有以「你這
    個不要臉的女人、你真的很賤」等語，針對告訴人公然加以
    辱罵甚明。被告前揭所辯，無非卸責之詞，不足採信。又被
    告用以辱罵告訴人之言語即「你這個不要臉的女人、你真的
    很賤」，依社會通念，已達足以貶損他人之社會評價及尊嚴
    ，為輕蔑他人、使人難堪之詞，顯屬侮辱之言語無訛。再者
    ，被告辱罵告訴人之地點，係在前開「史丹佛托兒所」前，
    自屬不特定或多數人得以共見共聞之公共場所甚明。至被告
    聲請傳喚之證人乙○○○於本院審理時到庭只證述：「有（
    在場），我在那邊坐，他們在說什麼我沒有注意聽，我的耳
    朵有重聽」等語，該證人之證詞尚無從據為被告有利之認定
    。事證明確，被告上開犯行，洵堪認定，應予依法論科。
二、核被告丁○○所為，係犯刑法第309條第1項之公然侮辱罪。
    爰審酌被告僅因細故對告訴人不滿，即以前開言語公然辱罵
    告訴人，致告訴人人格受貶損，尚未與告訴人達成和解，犯
    後復飾詞否認犯行，未見悔意，惟念其出於一時氣憤之犯罪
    動機、目的、智識程度及檢察官具體求處罰金刑之刑度，尚
    稱允當等一切情狀，量處如主文所示之刑，並諭知易服勞役
    之折算標準，以資懲儆。
據上論斷，應依刑事訴訟法第299條第1項前段，刑法第309條第1
項、第42條第3項前段，刑法施行法第1條之1第1項、第2項前段
，判決如主文。
本案經檢察官丙○○到庭執行職務。
中    華    民    國    97    年    1     月    22    日
                        臺灣臺中地方法院刑事第11庭
                                  法  官  丁智慧
以上正本證明與原本無異。
如不服本判決，應於送達後10日內向本院提出上訴狀（須附繕本
），上訴於臺灣高等法院臺中分院。上訴書狀如未敘述理由，應
於上訴期間屆滿後20日內補提理由書於本院。
                                  書記官  陳淑華
中    華    民    國    97    年    1     月    22    日
附錄本案論罪科刑法條全文：
刑法第309條第1項
公然侮辱人者，處拘役或300元以下罰金。


司法院資訊處製作；財團法人民間司法改革基金會備份。
